臺灣桃園地方法院交通事件裁定　　　 　96年度交聲字第267號
原處分機關　交通部公路總局新竹區監理所桃園監理站
異　議　人
即受處分人　甲○○
上列異議人即受處分人因違反道路交通管理處罰條例案件，不服
原處分機關於中華民國96年3 月22日所為之裁決處分（裁決書案
號：桃監裁罰字裁52-DB0000000號），聲明異議，本院裁定如下
：
    主  文
異議駁回。
    理  由
一、原處分意旨略以：異議人即受處分人甲○○於民國95年12月
    9 日晚間10時35分許，騎乘車牌號碼為SL6-796 號輕型機車
    ，在桃園市○○○○○路口，行經有燈光號誌管制之交岔路
    口，未依號誌指示而闖紅燈，經桃園縣政府警察局桃園分局
    武陵派出所警員掣單（原舉發單號：桃警局交字第DB000000
    0 號）舉發。爰依道路交通管理處罰條例第53條第1 項、違
    反道路交通管理事件統一裁罰基準及處理細則第43 、44 、
    46條之規定，裁處罰鍰新臺幣（下同）4500元，並依道路交
    通管理處罰條例第63條第1 項第3 款規定，記違規點數3 點
    。
二、聲明異議意旨略以：異議人因前述交通違規行為經警掣單舉
    發後，即於案發後1 、2 日內以電話語音轉帳方式繳納，詎
    經告知無此項違規紀錄，致異議人未能於期限內依最低金額
    繳納罰鍰，遭原處分機關裁罰4500元，自難甘服，爰依法聲
    明異議云云。
三、按受處分人，不服主管機關依據道路交通管理處罰條例所為
    之處罰，得於接到裁決之翌日起20日內，向管轄地方法院聲
    明異議；又交通法庭認聲明異議不合法律上之程式者，應以
    裁定駁回之，道路交通管理處罰條例第87條第1 項、道路交
    通案件處理辦法第18條前段分別定有明文。經查：交通部公
    路總局新竹區監理所桃園監理站於96年3 月22日桃監裁罰字
    第裁52-DB0000000號所為之裁決書書面通知上載有：「附記
    ：受處分人不服處罰者，得於接到裁決書之翌日起二十日內
    ，以司法紙狀提出聲明異議，載明裁決日期、字號及理由、
    交由（桃園監理站）所轉送管轄地方法院」等字樣，且就「
    二十日內」字樣以紅色標明，此有上開裁決書1 紙附卷可參
    ，可見原處分機關就本件行政處分業已告知異議人其救濟之
    法定期間及救濟途徑。次查，本件原處分係於96年3 月26日
    送達異議人戶籍地，並由異議人本人之父簽名收受，有交通
    部公路總局新竹區○○○○○道路交通管理事件裁決書、交
    通部公路總局新竹區監理所桃園監理站送達證書各1 紙附卷
    為憑，而異議人遲至96年5 月10日始撰寫聲明異議狀，並提
    出聲明異議狀向原處分機關表示欲聲明異議，此有聲明異議
    狀上所蓋原處分機關收文戳章可稽，是本件異議已超過前揭
    法定之20日異議期間，且無從補正，揆諸前開規定，異議人
    已不得聲明異議，其提起本件聲明異議，並不合法，應予駁
    回，合先敘明。
四、次查：
  (一)異議人即受處分人甲○○於95年12月9 日晚間10時35分許，
    騎乘車牌號碼為SL6-796 號輕型機車，行經桃園市○○○○
    ○路口，遇路口燈光管制而未依指示停車並闖紅燈，經警掣
    單舉發之事實，有桃園縣政府警察局桃警局交字第DB000000
    0 號舉發違反道路交通管理事件通知單1 件附卷可資佐證，
    異議人亦坦承騎乘機車未依規定行駛，其違規行為洵堪認定
    。
  (二)有關本件應到案日期為95年12月26日，而本件異議人逾上開
    最低金額繳納期限仍未繳納之事實，業據異議人自承不諱，
    且有前揭桃園縣政府警察局舉發違反道路交通管理事件通知
    單影本1紙在卷可參。
  (三)雖異議人辯稱：伊於案發後1 、2 日內以電話語音轉帳方式
    繳納，經告知無此項違規紀錄，致異議人未能於期限內依最
    低金額繳納罰鍰云云。惟查：
  1.本件違規係於95年12月9 日晚上10（週六）舉發，95年12月
    20日入案，從舉發迄入案件期間為7 個工作日，故製單員警
    已將到案日期延長2 日（12月26日），有桃園縣政府警察局
    桃警分交字第0961026072號函1 件在卷可按，足認本件違規
    紀錄已於異議人應到案日期前上傳至監理機關列管，並無連
    線異常或其他狀況之通知，是本件情形當無礙於異議人於期
    限內繳納罰鍰。
  2.況依道路交通管理事件統一裁罰基準及處理細則第48條第1
    項、第2 項規定，違反道路交通管理事件，行為人認為舉發
    之事實與違規情形相符者，得於接獲通知單後，親自或委託
    他人持該通知單，不經裁決向指定之處所，逕依裁罰基準執
    行並繳納罰鍰結案。前項違反道路交通管理事件，未暫代保
    管物件或吊扣駕照、牌照處分者，行為人得以郵寄匯票、郵
    局與公路監理電腦系統連線即時銷案（以下簡稱郵局即時銷
    案）、郵政劃撥、金融卡、信用卡轉帳、電話語音轉帳或向
    經委託代收罰鍰之金融機構繳納罰鍰、或其他經管轄機關委
    託辦理收繳罰鍰之機構，繳納罰鍰結案。而上開桃園縣政府
    警察局舉發違反道路交通管理事件通知單左上角載有「得採
    網際網路、語音轉帳、郵繳或向委託代收之機構繳納罰緩」
    之相關教示，且於注意事項欄亦載有「當場舉發案件得於五
    日後至郵局繳納」等字樣，甚至於前述文字下方特別畫線提
    醒，並經異議人簽收。是異議人無法以電話語音轉帳方式繳
    納罰鍰，仍可依其上之指示於到案期限內順利繳交罰款，其
    竟捨此不為，反恣意認定本舉發案件未成立，並任令繳款期
    限經過，始請求按最低金額繳納罰鍰，自非有據。
  (四)綜上所述，異議人於上開時、地騎車機車不在規定車道行駛
    之違規行為，事證明確，復未依規定期限自動繳納罰鍰，原
    處分機關以異議人違反道路交通管理處罰條例第53條第1 項
    規定，裁處罰鍰4500元，並依同條例第63條第1 項第3 款規
    定記違規點數3 點，並無違誤。從而，本件異議為無理由，
    應予駁回。
五、據上論斷，應依道路交通案件處理辦法第19條，裁定如主文
    。
中　　華　　民　　國　　96　　年　　8 　　月　　27　　日
           臺灣桃園地方法院交通法庭法官   連雅婷
以上正本證明與原本無異。
如不服本裁定應於送達後5 日內向本院提出抗告狀。
                                   書記官 張尹嫚
中　　華　　民　　國　　96　　年　　9　 　月　　3 　　日
